最　高　行　政　法　院　裁　定
　　　　　　　　　　　　　94年度裁字第02036號
再 審原 告　甲○○
再 審被 告　行政院公平交易委員會
代　表　人　乙○○
上列當事人間因公平交易法事件，再審原告對於中華民國92年12
月31日本院92年度判字第01900號判決，提起再審之訴。本院裁
定如下：
　　主  文
再審之訴駁回。
再審訴訟費用由再審原告負擔。
　　理  由
一、按對於確定判決提起再審之訴，依行政訴訟法第277條第1項
    第4款之規定，必須表明再審理由及關於再審理由並遵守不
    變期間之證據。所謂表明再審理由，必須指明確定判決有如
    何合於行政訴訟法第273條所定再審事由之具體情事始為相
    當，倘僅泛言有再審事由而無具體情事者，仍難謂已合法表
    明再審事由，提起再審之訴，即屬不合法。
二、本件再審原告於民國（下同）86年1月30日以太平洋建設股
    份有限公司（下稱太平洋公司）銷售陽光山林社區之「柯林
    頓特區」建物，有虛偽不實、引人錯誤之表示或表徵及足以
    影響交易秩序欺罔、顯失公平行為，致其訂購一戶。該公司
    顯違反行為時公平交易法第21條及第24條之規定云云，向再
    審被告提出檢舉。案經再審被告以87年7月8日（87）公字
    第8601291－006號函復再審原告，略以太平洋公司並無違反
    公平交易法第21條及第24條之規定等語。再審原告不服，以
    太平洋公司銷售系爭建物有廣告不實，違反公平交易法第21
    條之規定為由，循序提起行政訴訟，經本院89年度判字第33
    74號判決駁回其訴，嗣再審原告以該判決適用法規顯有錯誤
    為由，提起再審之訴，復經本院91年度判字第1708號判決駁
    回，再審原告復以該判決有重要證物未經斟酌為由，提起再
    審之訴，亦經本院92年度判字第1900號判決（下稱原判決）
    駁回在案。
三、查再審原告不服原判決，提起再審之訴，略以：本案太平洋
    公司預售陽光山林社區、柯林頓特區建物時，其廣告指明可
    經由三民路進出社區大門，柯林頓特區位於社區大門進入後
    第一排特別座，然當時之法令規定，陽光山林社區○○道路
    三民路，業經桃園縣政府徵收編定為學校用地，不能通行，
    柯林頓特區亦不能自社區大門進入後位於第一排特別座，廣
    告對於建物座落地點之標示與實際不符，並以未完成之交通
    道路為表示或表徵，使人誤認已完成者，顯有虛偽不實、引
    人錯誤之表示或表徵，實有違公平交易法第21條第1項之規
    定。惟原判決未適用前揭公平交易法及土地法第82條規定，
    適用法規顯有錯誤，求為廢棄原判決云云。本院查：原判決
    係以再審被告處理虛偽不實或引人錯誤之表示或表徵原則，
    為再審被告訂定之行政規則，並非證物，自非行政訴訟法第
    273條第1項第13款規定之證物，再審原告起訴主張原程序之
    確定判決未適用該規則而有該款之再審事由，殊難認有再審
    理由，據以駁回原程序之再審之訴。經查本件再審意旨所指
    ，無非係對本院89年度判字第3374號、91年度判字第1708號
    判決實體上事由之指摘，對原判決以再審被告所訂之行政規
    則非證物，不合行政訴訟法第273條第1項第13款規定之再審
    要件，而予以駁回之理由，並未表明任何不服之理由，縱其
    泛稱原判決有適用法規顯然錯誤云云，仍難認再審原告已具
    體表明對原判決再審之事由，揆諸首開法律說明，本件再審
    之訴為不合法，應予駁回。
四、依行政訴訟法第278條第1項、第104條、民事訴訟法第95條
    、第78條，裁定如主文。
中    華    民    國    94    年    9    月    29     日
                  第五庭審判長法  官　高　啟　燦
                              法  官　蔡　進　田
                              法  官　黃　璽　君
                              法  官　廖　宏　明
                              法  官　楊  惠  欽
以  上  正  本  證  明  與  原  本  無  異
中    華    民    國    94    年    9    月    29     日
　　　　　　　　　　　　　　　書記官　彭　秀　玲
